# 请教陈老师-长期股权投资折算的相关问题

提问人：cpactaciaacca 时间：2018-07-30 15:19:15
A公司为设立在BVI的公司，以美元作为记账本位币， 2003 年A公司在境内投资 1000 万美金，设立B公司。现在A公司账面记长期股权投资 1000 万美元，B公司按照 2003 年的汇率折算成实收资本 8000 万。现在公司需要上市，经过股权架构调整，BVI公司变为了境,2017年度新设C公司的子公司，均为同一控制人控制，由于申报期为2016/2017/2018，现需要对 2016 年度的数据进行模拟合并（ 2016 年度只有A、B两家公司），合并报表需要作为记账本位币。 请问陈老师：（ 1 ）） 2016 年度直接把 A 公司的美金折算，然后合并，可以吗？ （ 2 ）如果折算，在 2015 年末汇率为6.119，长期股权投资折算金额为=1000*6.119=6119万元，该金额与B公司实收资本的差异如何处理？个别报表还是合并层面，谢谢陈老师

回答人：chenyiwei
在该次重组中，A和B是否有“母子颠倒”情况？如果当初 2016 年只有A和B，而已A为母公司编制合并报表（以RMB表示），则此时以A为母公司的合并报表与现在以B为母公司的同一年度合并报表应当是一致的。

提问人：cpactaciaacca 时间：2018-07-30 20:08:05
原来是注册在BVI的公司A控制B，重组方案现在通过B公司在香港设立一家子公司C，该子公司再向BVI的A公司股东收购股权。即原来A控制B，重组后B控制C，通过C控制A。 陈老师：上述问题（ 2 ）怎么处理，谢谢

回答人：chenyiwei
B的实收资本应继续保持按历史汇率折算的RMB金额，如有差额则调整外币报表折算差额。